# 往来款项对抵的疑问

提问人：renxiaochao 时间：2017-01-04 19:01:15
与客户进行对账、收款都是按照每一笔订单进行的，并确认应收账款，如果存在退货就负数冲减收入，应收账款。比如期末应收账款余额为 90 万，构成为 20 万， 30 万， 50 万，-10万。那么该余额是按照应收 100 万，预收 10 万列报，还是按照应收账款净额 90 万列报呢？ 按照金融资产和金融负债的抵销条件，同时满足下列条件的，应当以相互抵销后的净额在资产负债表内列示： （一）企业具有抵销已确认金额的法定权利，且该种法定权利是当前可执行的； （二）企业计划以净额结算，或同时变现该金融资产和清偿该金融负债。 案例是否可以按照净额列示？

回答人：chenyiwei
看双方意图，是否随时可以决定按净额 90 万结算，还是需要收取 100 万货款同时交付 10 万元的货物。请关注合同法第 99 、 100 条中对债权债务互抵条件和程序的相关规定。